【裁判字號】    97,訴,1320
【裁判日期】    970530
【裁判案由】    違反毒品危害防制條例
【裁判全文】
臺灣彰化地方法院刑事判決              97年度訴字第1320號
公  訴  人  臺灣彰化地方法院檢察署檢察官
被      告  甲○○
                    之3
上列被告因違反毒品危害防制條例案件，經檢察官提起公訴（97
年度毒偵字第1195號），本院依簡式審判程序判決如下：
    主   文
甲○○施用第一級毒品，累犯，處有期徒刑拾月。扣案之第一級
毒品海洛因壹包（淨重零點零柒公克，空包裝重零點參伍公克）
沒收銷燬之。
    事   實
一、甲○○前於民國95年間，因施用毒品案件，經本院以95年度
    訴字第1228號判處有期徒刑1年1月確定，嗣經減刑為有期徒
    刑6月又15日，甫於96年10月24日執行完畢。另其曾於92年
    間，因施用毒品案件，經臺灣彰化地方法院檢察署檢察官聲
    請送強制戒治並提起公訴，強制戒治部分本應於93年1月18
    日期滿，惟因法律修正施行，毋庸繼續執行強制戒治而於93
    年1月9日釋放，視為強制戒治執行完畢。詎仍不知悔改，復
    基於施用第一級毒品海洛因之犯意，於97年3月11日23時許
    ，在其位於彰化縣溪湖鎮○○里○○路後溪巷52號之3住處
    ，以將海洛因摻入香菸點燃吸食之方式，施用第一級毒品海
    洛因1次。嗣於97年3月12日15時40分許，在彰化縣溪湖鎮○
    ○路○段453號前查獲，並扣得第一級毒品海洛因1包（淨重
    0.07公克，空包裝重0.35公克），且經警採集其尿液送驗，
    結果呈嗎啡陽性反應，而悉上情。
二、案經彰化縣警察局鹿港分局報告臺灣彰化地方法院檢察署檢
    察官偵查起訴。
    理  由
一、本案被告甲○○所犯係死刑、無期徒刑、最輕本刑為3年以
    上有期徒刑以外之罪，其於準備程序就前揭被訴事實為有罪
    之陳述，經受命法官告知簡式審判程序之旨，並聽取其與公
    訴人之意見後，本院認無不得或不宜改依簡式審判程序進行
    之處，爰依刑事訴訟法第273條之1第1項、第284條之1，裁
    定本案由受命法官獨任進行簡式審判程序，合先敘明。
二、訊據被告甲○○對於上開事實坦承不諱，且其於97年3月12
    日16時10分為警採集之尿液，經送驗結果，確呈嗎啡陽性反
    應，有彰化縣警察局鹿港分局委託檢驗尿液代號與真實姓名
    對照表及詮昕科技股份有限公司出具之濫用藥物尿液檢驗報
    告各1紙在卷可稽。此外，扣案之白粉1包，經送法務部調查
    局鑑驗結果，確含第一級毒品海洛因成分（淨重0.07公克，
    空包裝重0.35公克），有該局97年4月10日調科壹字第09723
    018580號鑑定書1紙在卷可稽，足徵被告之任意性自白與事
    實相符，堪予採信。又被告曾於92年間，因施用毒品案件，
    經臺灣彰化地方法院檢察署檢察官聲請送強制戒治並提其公
    訴，強制戒治部分本應於93年1月18日期滿，惟因法律修正
    施行，毋庸繼續執行強制戒治而於93年1月9日釋放，視為強
    制戒治執行完畢（最高法院95年度臺非字第230號、第174號
    判決參照）等情，有臺灣高等法院被告前案紀錄表、臺灣彰
    化地方法院檢察署刑案資料查註紀錄表各1份在卷可考，本
    案事證明確，被告於前揭強制戒治執行完畢釋放後，5年內
    再犯本件施用第一級毒品之犯行，洵堪認定，應予依法論科
    。
三、查海洛因係毒品危害防制條例第2條第2項第1款所稱之第一
    級毒品，依法不得持有、施用。故核被告所為，係犯毒品危
    害防制條例第10條第1項之施用第一級毒品罪。被告為施用
    毒品海洛因而持有之低度行為，為其施用之高度行為所吸收
    ，不另論罪。又被告有如事實欄所述前科及執行紀錄，有臺
    灣彰化地方法院檢察署刑案資料查註紀錄表、臺灣高等法院
    被告前案紀錄表各1份在卷可考，其於5年以內故意再犯本件
    有期徒刑以上之罪，為累犯，應依刑法第47條第1項之規定
    加重其刑。爰審酌被告因施用毒品經強制戒治及刑之執行後
    後，猶未能深切體認毒品危害己身之鉅，及早謀求脫離毒害
    之道，反而於出監後伺機再犯，未見有何收斂、警惕之意，
    無視於毒品對於自身健康之戕害及國家對於杜絕毒品犯罪之
    禁令，自有使其接受相當時期監禁以敦化性情之必要，惟念
    及被告尚能坦承犯行，且施用毒品固戕害個人健康至深，然
    就他人權益之侵害仍屬有限，及其犯罪目的、手段、智識程
    度等一切情狀，量處如主文所示之刑，以示懲儆。扣案之第
    一級毒品海洛因1包（含與第一級毒品無從析離之包裝袋，
    淨重0.07公克，空包裝重0.35公克），係毒品危害防制條例
    第2條第2項第1款所定之第一級毒品，為違禁物，應依同條
    例第18條第1項前段之規定，沒收銷燬之。
據上論斷，應依刑事訴訟法第273條之1第1項、第299條第1項前
段，毒品危害防制條例第10條第1項、第18條第1項前段，刑法第
11條前段、第47條第1項，判決如主文。
本案經檢察官莊佳瑋到庭執行職務。
中    華    民    國    97    年    5     月     30    日
                  刑事第二庭          法  官   尚安雅
以上正本證明與原本無異。
如不服本判決，應於判決送達後10日內，向本院提出上訴書狀，
上訴書狀應「敘述具體上訴理由」，並按他造當事人之人數附繕
本。「切勿逕送上級法院」。
中    華    民    國    97    年    6     月     4     日
                                      書記官   陳文俊
附錄本案論罪科刑法條全文：
毒品危害防制條例第10條
施用第一級毒品者，處 6 月以上 5 年以下有期徒刑。
施用第二級毒品者，處 3 年以下有期徒刑。


司法院資訊處製作；財團法人民間司法改革基金會備份。
